【裁判字號】    99,審易,279
【裁判日期】    990211
【裁判案由】    竊盜
【裁判全文】
臺灣高雄地方法院刑事判決             99年度審易字第279號
公  訴  人  臺灣高雄地方法院檢察署檢察官
被      告  甲○○
上列被告因竊盜案件，經檢察官提起公訴（98年度偵字第35952
號），嗣被告於本院準備程序中就被訴事實為有罪之陳述，經本
院告知簡式審判程序之旨，並聽取被告與公訴人之意見後，裁定
進行簡式審判程序，判決如下：
    主  文
甲○○犯攜帶兇器毀越門扇竊盜罪，累犯，處有期徒刑拾月。
    事  實
一、甲○○前因搶奪案件，經臺灣高等法院高雄分院於民國（下
    同）95年8 月10日以95年上訴字第955 號判決判處有期徒刑
    1 年6 月確定（嗣經減刑為有期徒刑9 月確定）；復因竊盜
    案件，經本院於95年8 月2 日以95年易字第922 號判決判處
    有期徒刑10月確定（嗣經減刑為有期徒刑5 月確定），於95
    年8 月25日入監執行，減刑後應執行有期徒刑1 年1 月，於
    96年7 月30日執行完畢。詎不知悔改，意圖為自己不法之所
    有，於97年6 月5 日12時許，攜帶客觀上足以對人造成威脅
    之一字型起子，進入高雄縣鳳山市○○路438 巷7 號乙○○
    住處3 樓，持上開起子破壞3 樓木門後，入內竊取乙○○所
    有如附表所示之財物（總價值為新臺幣126,980 元），得手
    後逃逸。嗣於同日16時10分許，乙○○發覺報警處理，經警
    採集現場遺留之煙蒂及飲料瓶，進行唾液DNA 比對，發現與
    甲○○之DNA 相符。
二、案經高雄縣政府警察局鳳山分局報請臺灣高雄地方法院檢察
    署檢察官偵查起訴。
    理  由
一、本件被告甲○○所犯為死刑、無期徒刑、最輕本刑為3 年以
    上有期徒刑以外之罪，其於準備程序進行中，就被訴事實為
    有罪之陳述，經本院告知簡式審判程序之旨，並聽取檢察官
    及被告之意見後，裁定進行簡式審判程序，合先敘明。
二、上揭犯罪事實，業據被告於本院審理時坦承不諱，核與被害
    人即證人乙○○於警詢之陳述內容均大致相符，復有內政部
    警政署刑事警察局98年6 月1 日刑醫備0000000000號鑑驗書
    影本、高雄縣政府鳳山分局97年6 月5 日刑案現場勘察採證
    報告表影本、現場圖影本各1 份、現場照片8 張可資佐證，
    足認被告自白與事實相符，應堪置信。本件事證明確，被告
    犯行，均堪認定。
三、論罪科刑部分：
  (一)按刑法第321 條第1 項第3 款之攜帶兇器竊盜罪，係以行為
    人攜帶兇器竊盜為其加重條件，此所謂兇器，其種類並無限
    制，凡客觀上足對人之生命、身體、安全構成威脅，具有危
    險性之兇器均屬之，且祇須行竊時攜帶此種具有危險性之兇
    器為已足，並不以攜帶之初有行兇之意圖為必要（最高法院
    79年台上字第5253號判例意旨參照）。查被告竊盜犯行時所
    持用之一字型起子，係金屬材質，質地堅硬，是上開工具對
    人之生命、身體均具有相當程度之危險性，足供兇器使用，
    應屬兇器無訛。
  (二)次按毀壞門鎖而行竊，應視該鎖之性質而論以毀壞安全設備
    或門扇，如該鎖為門之一部（如司畢靈鎖、電動鎖或喇叭鎖
    ），則應認為毀壞門扇之加重竊盜罪（最高法院74年度臺上
    字第243 號、83年度臺上字第3856號判決意旨參照）。至於
    刑法第321 條第1 項第2 款所謂「毀」係指毀損，稱「越」
    則指踰越或超越，祇要踰越或超越安全設備之行為使該門扇
    、牆垣或安全設備喪失防閑作用，即該當於前揭規定之要件
    。查被告犯行，係破壞屬門鎖後，踰越門扇而入內行竊，是
    應屬毀越門扇而犯之。
  (三)又刑法第321 條第1 項所列各款為竊盜之加重條件，如犯竊
    盜罪兼具數款加重情形時，因竊盜行為祇有一個，仍祇成立
    一罪，不能認為法律競合或犯罪競合，但判決主文應將各種
    加重情形順序揭明，理由並應引用各款，俾相適應，最高法
    院69年台上字第3945號判例意旨參照，是被告上開犯罪事之
    竊盜犯行，兼具上開2 款加重條件，仍應僅成立1 罪。再按
    刑法第321 條第1 項第2 款之毀越門扇安全設備竊盜罪，關
    於「毀越」指毀損與踰越而言，毀越門扇或安全設備而入室
    行竊，其越入行為即屬侵入住宅，已結合於所犯加重竊盜之
    罪質中，無更行構成侵入住宅罪之理；而其中毀損門扇竊盜
    罪，乃同法第354 條之毀損罪與普通竊盜罪之結合犯，上開
    毀損門扇安全設備，係犯普通竊盜罪之加重情形，已結合於
    所犯加重竊盜之罪質中，自不能於論以加重竊盜罪外，更行
    論以毀損罪，最高法院27年上字第1887號判例、92年度台非
    字第6 號判決意旨可資參照。
  (四)核被告所為係犯刑法第321 條第1 項第3 款、第2 款之攜帶
    兇器毀越門扇竊盜罪。又被告有如事實欄所載之前科紀錄，
    ，前於96年7 月30日執行完畢等情，有臺灣高等法院被告前
    案紀錄表1 份在卷可稽，被告於有期徒刑執行完畢後，5 年
    以內故意再犯本案有期徒刑以上之加重竊盜罪，均應論以累
    犯並加重其刑。爰審酌被告攜帶客觀上足認為兇器之一字型
    螺絲起子，破壞門鎖方式，恣意侵入他人之住所，並以此不
    當之方法而竊取被害人如附表所示之物品，嚴重影響被害人
    之財產權利，行為實有可議之處，惟念其犯後坦承犯行、態
    度尚佳，並兼衡被告犯罪動機、目的及智識程度等一切情狀
    ，量處如主文所示之刑，以資懲儆。又被告用以行竊之一字
    型螺絲起子1 把，並未扣案，為免日後執行困難，爰不宣告
    沒收，附此敘明。
據上論斷，依刑事訴訟法第273 條之1 、第284 條之1 、第299
條第1 項前段，刑法第321 條第1 項第2 款、第3 款、第47條第
1 項，判決如主文。
本案經檢察官杜妍慧到庭執行職務。
中    華    民    國    99    年     2    月    11    日
                  刑事第十庭  法  官  曾子珍
以上正本證明與原本無異。
如不服本判決，應於收受送達後10日內向本院提出上訴書狀。
中    華    民    國    99    年     2    月    11    日
                              書記官  李承悌
附錄本案論罪科刑法條：
中華民國刑法第321 條
犯竊盜罪而有左列情形之一者，處6 月以上、5 年以下有期徒刑
：
一、於夜間侵入住宅或有人居住之建築物、船艦或隱匿其內而犯
之者。
二、毀越門扇、牆垣或其他安全設備而犯之者。
三、攜帶兇器而犯之者。
四、結夥三人以上而犯之者。
五、乘火災、水災或其他災害之際而犯之者。
六、在車站或埠頭而犯之者。
前項之未遂犯罰之。
附表：
┌──┬────────────────┬──────┐
│編號│遭竊財物                        │價值/新臺幣 │
├──┼────────────────┼──────┤
│  1 │宏碁電腦主機1臺（型號：M3100）  │   20,000 元│
├──┼────────────────┼──────┤
│  2 │液晶顯示器1臺（型號：VW193）    │    8,000 元│
├──┼────────────────┼──────┤
│  3 │羊型金鍊子（純金3錢）           │   10,000 元│
├──┼────────────────┼──────┤
│  4 │純鈦手鍊                        │    2,500 元│
├──┼────────────────┼──────┤
│  5 │素面項鍊（純金3錢）             │   10,000 元│
├──┼────────────────┼──────┤
│  6 │心型項鍊（鑲水晶）              │    2,500 元│
├──┼────────────────┼──────┤
│  7 │立體純金烏龜（純金5錢）         │   16,000 元│
├──┼────────────────┼──────┤
│  8 │植村秀泡沫隔離霜                │    1,300 元│
├──┼────────────────┼──────┤
│  9 │LV長皮夾                        │   20,000 元│
├──┼────────────────┼──────┤
│ 10 │黑色大提包                      │      600 元│
├──┼────────────────┼──────┤
│ 11 │現金                            │    1,500 元│
├──┼────────────────┼──────┤
│ 12 │家用電話                        │      580 元│
├──┼────────────────┼──────┤
│ 13 │MOTO C359手機                   │    3,500 元│
├──┼────────────────┼──────┤
│ 14 │電腦主機1臺                     │   20,000 元│
├──┼────────────────┼──────┤
│ 15 │螢幕1臺                         │    5,000 元│
├──┼────────────────┼──────┤
│ 16 │滑鼠及鍵盤各1個                 │      800 元│
├──┼────────────────┼──────┤
│ 17 │MP3 PLAYER1臺                   │    1,000 元│
├──┼────────────────┼──────┤
│ 18 │背包1個                         │    1,000 元│
├──┼────────────────┼──────┤
│ 19 │外套及褲子                      │    2,500 元│
├──┼────────────────┼──────┤
│ 20 │銅板                            │      200 元│
├──┼────────────────┼──────┤
│    │總計                            │  126,980 元│
└──┴────────────────┴──────┘

司法院資訊處製作；財團法人民間司法改革基金會備份。
